【裁判字號】    92,上訴,4178
【裁判日期】    921128
【裁判案由】    瀆職等
【裁判全文】
臺灣高等法院刑事判決                          九十二年度上訴字第四一七八號
    上  訴  人
    即 自訴 人  甲○○
    被      告  新營地方檢察署檢察官  年籍不詳
右上訴人因被告瀆職等案件，不服臺灣台北地方法院九十二年度自字第五一四號，中
華民國九十二年九月三十日第一審判決，提起上訴，本院判決如左：
    主  文
上訴駁回。
    理  由
一、按提起自訴，應於自訴狀內記載被告之姓名、性別、年齡、籍貫、職業、住所或
    刑事訴訟法第三百二十條第二項第一款、第二款、第三項分別定有明文，此為法
    定必備程式，如有欠缺而其情形可補正者，法院應定期間命其補正，惟如逾期未
    補正者，其自訴之程序既違背規定，自應諭知不受理判決，刑事訴訟法第三百四
    十三條、第二百七十三條第三項及第三百零三條第一款均定有明文。
二、本件原判決意旨係以：自訴人甲○○提起本件自訴，未提出自訴狀繕本，亦未於
    自訴狀內記載被告新營地方檢查署檢察官之年籍資料等足資辨別之特徵，復僅申
    告罪名，就犯罪時間、地點及相關證據資料，均附之闕如，法律程式顯有未備，
    經原審於九十二年八月二十九日裁定命自訴人於收受裁定送達後五日內補正，並
    經自訴人於同年九月二十三日收受該裁定，有原審送達證書一紙在卷可稽，茲補
    正期限已於同年月二十九日屆滿，自訴人仍未補正上述資料，顯有違背前揭規定
    ，是本件自訴程序並不合法，乃不經言詞辯論，逕為不受理判決。
三、自訴人上訴意旨則以：被告之犯罪時間為九十一年一月二十二日下午五時許；犯
    罪地點係台南縣善化中山路警察派出所。檢察官未依證據法則指揮警員拘捕被告
    ，為此提起上訴，指摘原判決不當。
四、經查：
    按提起自訴，應按被告之人數，提出繕本，有如前述，本件自訴人提起自訴，未
    提出自訴狀繕本，法律程式顯有未備，經原審於九十二年八月二十九日裁定命自
    訴人於收受裁定送達後五日內補正（原審卷第四頁），並經自訴人於同年九月二
    十三日收受該裁定，有原審送達證書一紙在卷可稽（原審卷第六頁），茲補正期
    限已於同年月二十九日屆滿，自訴人仍未補正上述資料，顯有違背前揭規定，是
    本件自訴程序並不合法，原審乃不經言詞辯論，逕為不受理判決，經核並無不合
    。至於自訴人已於自訴狀內記載被告為新營地方法院檢察署檢察官，犯罪時間係
    九十一年一月二十二日下午五時許，犯罪地點為台南縣善化中山路警察派出所，
    犯罪之方法係不當指揮警員拘捕伊至警局製作筆錄，嗣再移送台灣台南地方法院
    檢察署，依其記載之內容，已能確定其所訴追之人，原審若再依職權調查，被告
    之姓名、性別、年齡、籍貫等資料必可知悉，原審未如此為之，雖稍有未洽，但
    自訴人未依限補正自訴繕本，其自訴之程序違背規定，應諭知不受理判決，亦如
    前述，是原審未依職權為上述調查部分並不影嚮其判決之結果，綜上所述，自訴
    人之上訴，為無理由，應予駁回，並不經言詞辯論為之。
據上論斷，應依刑事訴訟法第三百六十八條、第三百七十二條，判決如主文。
中      華      民      國    九十二    年     十一     月    二十八    日
                              臺灣高等法院刑事第二十四庭
                                  審判長法  官  陳  貽  男
                                        法  官  徐  世  禎
                                        法  官  李  世  貴
右正本證明與原本無異。
如不服本判決應於收受送達後十日內向本院提出上訴書狀，其未敘述上訴之理由者並
得於提起上訴後十日內向本院補提理由書（均須按他造當事人之人數附繕本）。
                                        書記官  魏  汝  萍
中      華      民      國    九十二    年     十一     月    二十八    日


司法院資訊處製作；財團法人民間司法改革基金會備份。
